# 软件企业收入确认

提问人：eisenblut 时间：2018-03-06 16:19:26
请教，公司销售通用软件，那交付license就可以确认收入吗？

回答人：chenyiwei
交付licence后，是否还有其他重大后续合同义务，例如（ 1 ）安装、培训等；（ 2 ）对于需要登录到特定网络环境中使用的软件，保证该环境的正常运行；（ 3 ）后续技术支持和定期更新？

提问人：eisenblut 时间：2018-03-06 21:38:51
陈老师，您好，（ 1 ）有安装培训；（ 2 ）不需要登录到特定网络环境中使用；（ 3 ）后续特定的技术支持或者客户其他需求会另外收费；定期更新也是对整个软件产品的更新，不会针对某个客户进行更新； 综上，由于后续没有重大合同义务，谨慎点的话，让客户出个验收确认文件再确认收入，可以这么理解吗？

回答人：chenyiwei
安装和培训完毕，客户确认可使用后确认收入。